臺灣高等法院刑事裁定                 100年度抗字第1262號
抗  告  人
即  受刑人  林光亮
上列抗告人因聲請定其應執行刑案件，不服臺灣新竹地方法院中
華民國100年 9月30日所為之裁定（100年度聲字第1126號），提
起抗告，本院裁定如下：
    主  文
抗告駁回。
    理  由
一、原裁定意旨略以：抗告人即受刑人林光亮因竊盜等案件，先
    後經臺灣板橋地方法院、臺灣基隆地方法院及臺灣新竹地方
    法院各判處如附表所示之刑，分別確定在案。茲檢察官聲請
    定其應執行之刑，審核認聲請為正當，應定其應執行之刑有
    期徒刑四年九月等語。
二、本件抗告意旨略以：按新法實施以來，各法院對案件被告所
    犯多罪定應執行之例，如販賣第一級毒品判處十五年三次，
    又販賣第二級毒品判處七年六月六次，六年一次，七年八月
    一次，原應接續執行共計一○三年八月，嗣經定應執行有期
    徒刑二十五年確定；次按竊盜案件之被告共竊盜三十八次，
    共處有期徒刑十二年八月，經定應執行刑有期徒刑一年確定
    （此有98年度訴字第1084號、96年易字第538 號判決可資參
    考）。法律上基於自由裁量權之行使，不得逾越法律所規定
    範圍之外，尚應應比例、公平、正義等原則之範疇，謹守法
    律秩序之理念，體察法律之規範目的，使其結果實質正當，
    合於裁量之內部界限，與立法本旨相契合，亦即必須符合所
    適用法律授權之目及法秩序之理念，參以法律感情及慣例等
    規範，且現階段之刑事政策非只在實現以往應報主義之觀念
    ，尤重在教化之功能。以此觀之本件原裁定就受刑人所為如
    附表編號1至編號7等罪，定應執行刑有期徒刑四年九月，顯
    屬過重，實有違比例原則及施法綱要，請求撤銷原裁定，更
    為較適合之裁定，以維護法律之公平、正義及罪當其罰之原
    則云云。
三、經查，
（一）受刑人所犯如原裁定附表編號1至編號7所示之竊盜等罪，
      犯罪時間均在附表編號1之罪判決確定日即99年11月1日以
      前，合於數罪併罰之要件，自應依刑法第53條規定定其應
      執行刑。
（二）原裁定就受刑人所犯如附表編號1至編號7所示各罪，附表
      編號1 所示之罪，經臺灣板橋地方法院以99年易字第2128
      號判決判處如附表編號1所示之刑確定；附表編號2至編號
      4所示三罪，經臺灣基隆地方法院以99年訴字第442號判決
      各判處如附表編號2至編號4所示之刑，並定應執行刑有期
      徒刑一年二月確定；附表編號5 所示之罪，經臺灣板橋地
      方法院以100年易字第242號判決判處如附表編號5 所之刑
      確定；附表編號6 所示之罪，經臺灣板橋方法院以99年易
      字第3585號判決判處如附表編號6 所示之刑確定；附表編
      號7 之罪，則經原審以100年審易字第408號判決判處如附
      表編號7 所示之刑確定，有各該判決在卷可憑。茲原法院
      就附表編號1至編號7所示之刑，定其應執行有期徒刑四年
      九月，其所定應執行刑係各宣告刑中之最長刑期（最輕本
      刑為有期徒刑一年四月以上）之上，各刑合併之有期徒刑
      五年十月以下之範圍內（即所謂外部性界限），且於臺灣
      基隆地方法院99年訴字第442 號判決所定應執行刑，及臺
      灣板橋地方法院99年易字第2128號、臺灣板橋地方法院10
      0年易字第242號、99年易字第3585號及原審100 年審易字
      第408 號等判決宣告之刑，合計之刑期，即有期徒刑五年
      一月以內（即所謂內部性界限），經核並未逾越刑法第51
      條第5 款之界限，且符合量刑裁量之外部性界限及內部性
      界限，亦無明顯過重而違背比例原則之情形，自屬適法。
（三）抗告意旨所指其他個案定其應執行之情狀，縱令屬實，此
      屬承審法院個案審酌之裁量權限，要不能指此有違公平正
      義之原則，而據此拘束原裁定。綜上，受刑人執此指摘原
      裁定不當，為無理由，應予駁回。
四、據上論斷，應依刑事訴訟法第412 條，裁定如主文。
中    華    民    國   100    年    11    月    7     日
                  刑事第十四庭  審判長法  官  張惠立
                                      法  官  梁耀鑌
                                      法  官  遲中慧
以上正本證明與原本無異。
不得再抗告。
                                      書記官  陳泰寧
中    華    民    國   100    年    11    月    7     日